【裁判字號】    93,訴,944
【裁判日期】    950127
【裁判案由】    強盜等
【裁判全文】
臺灣臺北地方法院刑事判決               93年度訴字第944號
公  訴  人  臺灣臺北地方法院檢察署檢察官
被      告  丙○○
上列被告因強盜等案件，經檢察官提起公訴（93年度偵字第
10278號），被告於本院準備程序中就被訴事實為有罪之陳述，
經本院合議庭裁定由受命法官獨任進行簡式審判程序審理，判決
如下：
    主  文
丙○○行使偽造私文書，累犯，處有期徒刑柒月，扣案變造之「
吳鳳英」國民身分證上「丙○○」相片壹張、搜索筆錄、扣押筆
錄、扣押物品目錄表、自願受搜索同意書、口卡指認書、偵訊筆
錄上偽造之「吳鳳英」署押均沒收。又收受贓物，累犯，處有期
徒刑肆月。應執行有期徒刑拾月，扣案變造之「吳鳳英」國民身
分證上「丙○○」相片壹張、搜索筆錄、扣押筆錄、扣押物品目
錄表、自願受搜索同意書、口卡指認書、偵訊筆錄上偽造之「吳
鳳英」署押均沒收。
    事  實
一、丙○○前曾於民國（下同）87年4月因肅清煙毒條例案，經
    臺灣高等法院判處有期徒刑3年2月，甫經法院假釋出獄，於
    91年10月18日保護管束期滿，猶不知悔改，復與年籍不詳綽
    號叫「阿賓」之成年男子共同基於偽造文書之犯意，於不詳
    時地，由丙○○提供本身之相片交付「阿賓」將之黏貼於「
    吳鳳英」之身分證上，再交由丙○○持有。嗣丙○○因案經
    警查獲，於93年6月4日21時50分起，在臺北市政府警察局信
    義分局接受警方偵訊時，為圖規避刑責及通緝，基於概括犯
    意，連續使用前揭經變造之「吳鳳英」國民身分證並以「吳
    鳳英」名義冒名應訊，並在搜索、扣押筆錄、扣押物品目錄
    表、自願受搜索同意書、口卡指認書、偵訊筆錄上，偽造「
    吳鳳英」之署押多次，復將上開「自願受搜索同意」書表示
    同意證明之私文書，持之交回員警而行使該偽造之私文書，
    足生損害於警方偵訊之正確性及吳鳳英。復基於收受贓物之
    犯意，明知DBTEL廠牌（內含SIM卡）大哥大1支，係由甲○
    ○、乙○○2人於上開時地所強劫所得之贓物，竟於同日於
    甲○○贈與時加以收受，嗣於同月4日21時50分許，與甲○
    ○、乙○○等2人，在臺北縣板橋市○○街48巷7弄12號前為
    警查獲。
二、案經臺北市政府警察局信義分局報請臺灣臺北地方法院檢察
    署檢察官偵查起訴，嗣於本院準備程序進行中，丙○○先就
    被訴事實為有罪之陳述，經裁定適用簡式審判程序。
    理  由
一、訊據被告丙○○對於上揭犯罪事實均坦承不諱，且其收受贓
    物部分核與同案被告甲○○供述之情節相符，並有被告丙○
    ○偽簽「吳鳳英」名義之搜索筆錄、自願受搜索同意書、口
    卡指認書、警訊筆錄、變造身分證影本及扣押物品目錄表等
    在卷可憑，足認被告之自白與事實相符，應堪採信，是本案
    事證明確，被告犯行堪予認定，應依法論科。
二、核被告丙○○所為，係犯刑法第216條、第210條、第212條
    及第217條第1項、第349條第1項之行使偽造私文書、行使變
    造特種文書、偽造署押、收受贓物等罪。被告丙○○與綽號
    「阿賓」之人共同變造身分證部分，有犯意之聯絡及行為之
    分擔，皆為共同正犯。被告所犯上開行使偽造私文書、行使
    變造身分證、偽造署押等行為有方法結果之牽連關係，應從
    一重之行使偽造私文書罪處斷。所犯行使偽造私文書與收受
    贓物二罪間，犯意各別、罪質互異、行為互殊，應分論併罰
    。末查被告丙○○曾於87年4月因肅清煙毒條例案，為臺灣
    高等法院判處有期徒刑3年2月，經法院假釋出獄，甫於91年
    10 月18日保護管束期滿，有卷附臺灣高等法院被告全國前
    案紀錄表可按，其受有期徒刑之執行完畢，五年內再犯本件
    有期徒刑以上之罪，為累犯，依法加重其刑。爰審酌被告犯
    罪之動機係為脫免刑責而冒名應訊，而其冒用被害人吳鳳英
    名義應訊之行為，亦對被害人造成相當損害，且其素行不佳
    ，惟其坦承犯行、犯後態度尚稱良好，及其犯罪情節、手段
    、動機等一切情狀，分別量處如主文所示之刑，並定其應執
    行之刑。
三、扣案變造之「吳鳳英」國民身分證上「丙○○」相片1張係
    被告所有供犯罪所用之物、依法宣告沒收。另搜索筆錄、扣
    押筆錄、扣押物品目錄表、自願受搜索同意書、口卡指認書
    、偵訊筆錄上偽造之「吳鳳英」署押均依同法第219條沒收
四、據上論斷，應依刑事訴訟法第273條之1第1項、第299條第1
    項前段，刑法第210條、第212條、第216條、第217條第1項
    、第219條、第349條第1項、第55條、第47條、第51條第5款
    、第38條第1項第2款，罰金罰鍰提高標準條例第1條前段、
    第2條，判決如主文。
本案經檢察官於知慶到庭執行職務。
中    華    民    國    95    年    1     月    27    日
                  刑事十二庭法  官  曾正龍
以上正本證明與原本無異。
如不服本判決，應於判決送達後10日內，向本院提出上訴狀。
                            書記官  彭自青
中    華    民    國    95    年    1     月    27    日
附錄本案論罪科刑法條：
刑法第210條、第212條、第216條、第217條、第349條
中華民國刑法第210條
(偽造變造私文書罪)
偽造、變造私文書，足以生損害於公眾或他人者，處 5 年以下有
期徒刑。
中華民國刑法第212條
(偽造變造特種文書罪)
偽造、變造護照、旅券、免許證、特許證及關於品行、能力服務
或其他相類之證書、介紹書，足以生損害於公眾或他人者，處1
年以下有期徒刑、拘役或300元以下罰金。
中華民國刑法第216條
(行使偽造變造或登載不實之文書罪)
行使第 210 條至第 215 條之文書者，依偽造、變造文書或登載
不實事項或使登載不實事項之規定處斷。
中華民國刑法第217條
(偽造盜用印章印文或署押罪)
偽造印章、印文或署押，足以生損害於公眾或他人者，處 3 年以
下有期徒刑。
盜用印章、印文或署押，足以生損害於公眾或他人者，亦同。
中華民國刑法第349條
收受贓物者，處 3 年以下有期徒刑、拘役或 500 元以下罰金。
搬運、寄藏、故買贓物或為牙保者，處 5 年以下有期徒刑、拘役
或科或併科 1 千元以下罰金。
因贓物變得之財物，以贓物論。


司法院資訊處製作；財團法人民間司法改革基金會備份。
